臺灣桃園地方法院刑事判決
111年度簡上字第46號
上  訴  人
即  被  告  蔡華宸



指定辯護人  本院公設辯護人彭詩雯  
上列上訴人即被告因妨害自由案件，不服本院110年度桃簡字第1
055號，中華民國110年11月12日第一審刑事簡易判決(聲請簡易
判決處刑案號：110年度偵字第10582號)，提起上訴，本院管轄
之第二審合議庭判決如下：
    主  文
原判決撤銷。
蔡華宸犯強制罪，處拘役拾日，如易科罰金，以新臺幣壹仟元折
算壹日。
    事  實
一、蔡華宸與廖俊諺並不認識。蔡華宸於民國110年2月6日凌晨0
    時15分許，在其桃園市○○區○○街0巷0號住處前，見廖俊諺與
    其姪子蔡富凱正在聊天，懷疑蔡富凱稍早非禮其女兒，遂遷
    怒於廖俊諺，質疑廖俊諺為何在此，二人當場發生口角，蔡
    華宸因此心生不滿。蔡華宸竟基於強制之犯意，遂以左手抓
    住廖俊諺之衣領，不讓廖俊諺自由離開，雙方僵持二分鐘左
    右後放手，而以此強暴方式，妨害廖俊諺行使自由行動之權
    利。嗣經廖俊諺報警處理，始悉上情。
二、案經廖俊諺訴由桃園市政府警察局龜山分局報告臺灣桃園地
    方檢察署檢察官偵查後聲請簡易判決處刑。
    理  由
壹、證據能力部分：
　　本案據以認定被告蔡華宸犯罪之供述證據，檢察官、被告及
    辯護人在本院審理時均未爭執其證據能力，復經本院審酌認
    該等證據之作成無違法、不當或顯不可信之情況，而非供述
    證據亦非公務員違背法定程序所取得，依刑事訴訟法第158
    條之4反面解釋、第159條至第159條之5之規定，均有證據能
    力。
貳、實體部分：
一、事實認定之理由及依據：
　　上揭事實，業據被告於本院審理時坦承不諱(見簡上卷第124
    -126頁)，核與證人即告訴人廖俊諺於警詢及偵查中之證述
    情節大致相符(見偵卷第21-22頁、54頁)，並有本院111年6
    月30日勘驗筆錄暨路口監視器、手機錄影畫面擷圖1份在卷
    可稽(見簡上卷第118-121頁、129-141頁)，足認被告上開任
    意性自白與事實相符，堪以採信。本案事證明確，被告犯行
    洵堪認定，應依法論科。
二、論罪：
　㈠罪名：
　　核被告所為，係犯刑法第304條第1項之強制罪。
　㈢刑之加重、減輕：
　　聲請簡易判決處刑書固主張被告構成累犯，並請審酌是否依
    刑法第47條第1項、司法院大法官會議釋字第775號解釋意旨
    加重其刑云云，惟本院衡酌最高法院110年度台上大字第566
    0號刑事裁定意旨，認檢察官就被告累犯加重其刑之事項，
    並未具體指出證明方法，致本院無從判斷被告有無因加重本
    刑致生所受刑罰超過其所應負擔罪責之情形，爰不依累犯規
    定加重其刑。
三、撤銷改判及量刑之理由：
　㈠撤銷改判之理由：
　　原審以被告犯行事證明確，予以論罪科刑，固非無見。惟查
    ，刑罰之量定，固屬法院自由裁量之職權行使，而刑事審判
    之量刑，既旨在實現刑罰權分配之正義，法院對科刑判決之
    被告量刑，自應符合罪刑相當原則，使罰當其罪，以契合人
    民之法律感情，則行為人犯後悔悟之程度，攸關於法院判決
    量刑之審酌，被告於本院審理時業已坦承犯行，堪認其犯後
    態度與原審已有不同，原審就此部分未及審酌，而為刑罰量
    定理由。被告上訴請求從輕量刑(見簡上卷第126頁)，為有
    理由，應由本院予以撤銷改判。
　㈡量刑之審酌：
　　爰以行為人之責任為基礎，審酌被告與告訴人素不相識，遇
    事不思以理性溝通之方式解決，竟以強暴手段妨害告訴人行
    使權利，顯不尊重他人之自由法益，所為實不足取，惟念及
    被告雖於偵查中否認犯罪，但終能於本院言詞辯論終結前坦
    認犯行，犯後態度尚可，迄今雖未能與告訴人達成和解，但
    告訴人所受損害之程度尚輕，兼衡被告自述犯罪之動機、目
    的(見簡上卷第81頁)，衡酌102年間有傷害、槍砲案件經法
    院論罪科刑及執行完畢紀錄，有臺灣高等法院被告前案紀錄
    表1份在卷可憑(見簡上卷第28-32頁)，暨於本院審理中自述
    高職肄業之智識程度、目前幫忙母親擺路邊攤、經濟不佳之
    生活狀況(見簡上卷第126頁)等一切情狀，量處如主文第二
    項所示之刑，並諭知易科罰金之折算標準，以資懲儆。
據上論斷，應依刑事訴訟法第455條之1第1項、第3項、第369條
第1項前段、第364條、第299條第1項前段，刑法第304條第1項、
第41條第1項前段，刑法施行法第1條之1第1項，判決如主文。
本案經檢察官鄭朝光聲請以簡易判決處刑，檢察官周彤芬到庭執
行職務。
中　　華　　民　　國　　111 　年　　7 　　月　　21　　日
                  刑事第十五庭  審判長法  官  林龍輝
                                      法  官  郭于嘉
                                      法  官  吳軍良
以上正本證明與原本無異。
不得上訴。
      　　　　　　　　　　　　　　　  書記官　魏妙軒
中　　華　　民　　國　　111 　年　　7 　　月　　21　　日
附錄本案論罪科刑法條全文：
刑法第304條
Ⅰ以強暴、脅迫使人行無義務之事或妨害人行使權利者，處三年
  以下有期徒刑、拘役或九千元以下罰金。
Ⅱ前項之未遂犯罰之。